臺灣宜蘭地方法院刑事判決　　　　　　　　　　　　　九十二年度簡上字第二九號
　　公　訴　人　台灣宜蘭地方法院檢察署檢察官
　　上　訴　人
　　即　被　告　甲○○
右列被告因違反電信法案件，不服本院九十一年度宜簡字第二三二號，中華民國九十
二年九月三十日第一審判決（起訴案號：九十二年度偵字第一六九二號），提起上訴
，本院判決如左：
    主  文
原判決關於甲○○部分撤銷。
甲○○無罪。
    理  由
一、公訴意旨略以：共同被告丙○○（業經原審判決確定）於民國九十一年十一月間
    ，將其於九十一年十月、十一月間某日在宜蘭縣宜蘭市○○路上某處所拾獲乙○○所有之ＳＩＭ卡（門號：0000000000號）交給知情之被告甲○○收
    受。被告明知並收受上開贓物後，意圖為自己不法之利益，於九十一年十一月二
    十四日十八時四十五分四十秒盜用上開行動電話ＳＩＭ卡撥打給簡訊給他人（受
    話方門號：0000000000號），共一通、通話費三元，因認被告涉犯電
信法第五十六條第一項意圖為自己不法之利益，盜接或盜用他人電信設備通信及
    刑法第三百四十九條第一項收受贓物罪嫌。
二、按犯罪事實應依證據認定之，無證據不得推定其犯罪事實，刑事訴訟法第一百五
    十四條第二項定有明文。又按被告以外之人於審判外之言詞或書面陳述，除法律
    有規定者外，不得作為證據；被告以外之人於檢察事務官、司法警察官或司法警
    察調查中所為之陳述，與審判中不符時，其先前之陳述具有較可信之特別情況，
    且為證明犯罪事實存否所必要者，得為證據，刑事訴訟法第一百五十九條第一項
    、刑事訴訟法第一百五十九條之二亦定有明文。再按共同被告所為不利於己之供
    述，固得採為其他共同被告犯罪之證據，惟此項不利之供述，依刑事訴訟法第二
    百七十條第二項之規定，仍應調查其他必要之證據，以察其是否與事實相符，自
    難專憑此項供述，為其他共同被告犯罪事實之認定（最高法院三十一年上字第二
    四二三號判例參照）。
三、公訴人認被告涉犯上開罪嫌，無非以被告自承使用上開電話ＳＩＭ卡之自白、共
    同被告丙○○於警訊之供述、被害人乙○○之指訴、證人黃建智之證述及通聯紀
    錄一份資為論據。訊據被告則堅決否認上開犯行，辯稱伊於使用該ＳＩＭ卡前不
    知該ＳＩＭ卡為共同被告丙○○所拾獲等語。
四、經查，共同被告丙○○於九十一年十一月間，將其於九十一年十月、十一月間某
    日在宜蘭縣宜蘭市○○路上某處所拾獲乙○○所有之ＳＩＭ卡（門號：0000
    000000號）等情，有共同被告丙○○於警訊之陳述及本院之證述可參，核
    與被害人乙○○於警訊時之之指訴相符。又被告於九十一年十一月二十四日十八
    時四十五分四十秒以上開行動電話ＳＩＭ卡傳簡訊他人受話方門號000000
    0000號之黃建智，共一通、通話費三元，亦有被告之自白、證人黃建智於警
    訊之陳述及通聯紀錄一紙在卷可按，是被告確有使用上開行動電話ＳＩＭ卡之事
    實固堪認定，惟上開證述尚不足以證明被告知悉該ＳＩＭ卡為贓物而收受或意圖
    不法所有而盜用撥打之事實。至共同被告丙○○固於警訊時供稱：「（問：甲○○使用行動電話0000000000號ＳＩＭ卡時，你是否有事先告知甲○○
    該0000000000號ＳＩＭ卡是你所拾獲並非你自己所有？）我有告知他
    。」然於本院審理中則到庭結證證稱：伊於被告使用該行動電話ＳＩＭ卡撥打電
    話前，並未告知甲○○該ＳＩＭ卡為伊所拾獲，係被告使用後才告知等語，與其
    於警訊中之陳述不符。依前揭法律規定，自應審酌丙○○先前之陳述是否具有較
    可信之特別情況，此部分應由檢察官負舉證責任。惟檢察官就此未舉證證明，即
    難專憑共同被告丙○○於警訊之供述而認被告於使用該ＳＩＭ卡時已知悉該ＳＩ
    Ｍ卡為贓物，亦難認被告使用該行動電話ＳＩＭ卡有意圖為自己不法之利益。況
    查，上開行動電話ＳＩＭ卡所插入之行動電話機，係共同被告丙○○向被告借用
    ，因被告臨時有事向共同被告丙○○檢借用而撥打簡訊一通，嗣後即返還丙○○
    繼續使用等情，有丙○○於本院審理時證述在卷，被告既係僅借用電話撥打，即
    難有符合「收受」該ＳＩＭ卡之行為。原審就被告甲○○部分僅以共同被告丙○○於警訊中自白「被告甲○○知情」，據以認定被告有收受贓物之認識，尚有未
    洽。此外公訴人亦未能舉出其他證據證明被告確有公訴人所指犯行，其犯罪不能
    證明，自應將原審關於被告甲○○部分撤銷，而為無罪之諭知。
據上論斷，依刑事訴訟法第四百五十五條之一第一項、第三項、三百六十九條第一項
、第三百零一條第一項，判決如主文。
本案經檢察官鄭雅方到庭執行職務。
中      華民      國      九十三      年      二    月    二十四  日
                                  臺灣宜蘭地方法院刑事第二庭
                                    審判長法  官  林  明  山
                                          法  官  鄭  貽  馨
                                          法  官  謝  佩  玲
右正本證明與原本無異。
不得抗告。
                                          書記官  林  慶  生
中      華      民      國      九十三      年      二    月    二十四  日
